【裁判字號】    99,訴,267
【裁判日期】    990706
【裁判案由】    妨害風化
【裁判全文】
臺灣高雄地方法院刑事判決               99年度訴字第267號
公  訴  人  臺灣高雄地方法院檢察署檢察官
被      告  乙○○
            甲○○
上列被告因妨害風化案件，經檢察官提起公訴（98年度偵字第13
479號），本院判決如下：
    主  文
乙○○共同犯圖利容留猥褻罪，處有期徒刑伍月，如易科罰金，
以新臺幣壹仟元折算壹日。
甲○○共同犯圖利容留猥褻罪，處有期徒刑肆月，如易科罰金，
以新臺幣壹仟元折算壹日。
    事  實
一、乙○○係址設高雄市苓雅區○○○路101 號4 樓「真愛美容
    有限公司」（店面招牌為「真愛美容美體SPA 會館」，營利
    事業登記名稱為「真愛美容有限公司」，下稱真愛會館）之
    負責人，甲○○及姓名年籍不詳綽號「阿義」之成年男子則
    為乙○○所僱用在該店任職之員工。乙○○、甲○○及「阿
    義」共同基於意圖營利而容留、媒介成年女子與男客為猥褻
    之犯意聯絡，於民國98年4 月28日下午9 時50分許，由乙○○提供該店之包廂，甲○○在櫃檯把風，「阿義」則接待進
    入該店消費之男客丙○○至A108號包廂內等候，並通知該店
    女美容師褚孟真至上開包廂為丙○○服務。褚孟真至該包廂
    後，即以50分鐘、新臺幣（下同）1,400 元之代價，於包廂
    內為丙○○按摩身體各部位，並為丙○○手淫直至射精為止
    （即俗稱「半套」之性交易）之猥褻行為。乙○○從中可分
    得部分款項，甲○○及「阿義」則向乙○○支薪，藉此方式
    營利。嗣於同日下午10時45分許，因臺灣高雄地方法院檢察
    署檢察事務官會同警方前往上址執行臨檢，甲○○見狀即按
    下裝設於櫃檯桌面上之臨檢警示燈開關示警，「阿義」則趁
    混亂之際往外逃跑。執行員警隨即前往各包廂執行臨檢，因
    褚孟真與丙○○甫完成上述之猥褻行為而遭員警查獲，並扣
    得真愛會館營利事業負責人及名稱變更登記申請函4 張、美
    容師服務評鑑表、報價單、三竹資訊「資料庫行銷簡訊Data
    Minin g SMS 」訂購單、美容師守則、現場人員作業流程、
    美容師規章、該店平面配置圖、乙○○履歷表各1 張、KY（
    即潤滑液）1 罐及MOTOROLA廠牌行動電話（機身序號000000
    000000000 號）及NOKIA 廠牌行動電話（含SIM 卡，門號00
    00000000號）各1 支後，始查悉上情。
二、案經高雄市政府警察局苓雅分局報告臺灣高雄地方法院檢察
    署檢察官偵查起訴。
    理  由
一、按被告以外之人於審判外之陳述，雖不符刑事訴訟法第159
    條之1 至第159 條之4 之規定，而經當事人於審判程序同意
    作為證據，法院審酌該言詞陳述或書面陳述作成時之情況，
    認為適當者，亦得為證據，刑事訴訟法第159 條之5 第1 項
    定有明文。本件檢察官、被告乙○○及甲○○於本院審判程
    序時，就本判決所引用之審判外言詞或書面陳述，均明示同
    意有證據能力，本院審酌該具有傳聞證據性質之證據，其取
    得過程並無瑕疵，與待證事實具有關聯性，證明力非明顯過
    低，以之作為證據係屬適當，認俱得為證據。
二、訊據被告乙○○、甲○○固分別坦承係擔任真愛會館之負責
    人、查獲時在現場等情，惟均矢口否認有何妨害風化之犯行
    ，被告乙○○辯稱：真愛會館僅從事頸部以上美容服務，伊
    於98年4 月間才接手經營，伊不知道店內有裝設臨檢燈及包
    廂內有加裝一道門栓，更不知有美容師守則及價目表、KY等
    物，店內完全沒有在做半套或全套的性交易云云；被告甲○○辯稱：伊於查獲當日僅係前往真愛會館找認識的朋友張涵
    潔，但因張涵潔正在工作，所以就與乙○○聊天並趁機拉保
    險，伊不知道店內之臨檢警示燈裝設在那，因當時租屋在高
    雄市○○區○○路102 號4 樓，所以常在附近活動，行動電
    話之基地臺位置才會在該區範圍內，伊沒有在該店負責任何
    工作云云。
三、經查：
（一）原址設在高雄市苓雅區○○○路101 號4 樓，負責人為張
      耀文之「東東美容有限公司」，分別於98年3 月間及同年
      4 月間向高雄市政府申請變更公司名稱為「真愛美容有限
      公司」及變更代表人為「乙○○」，經高雄市政府於98年
      3 月16日、同年4 月27日核准予以變更等情，有高雄市政
      府98年3 月16日高市府經二公字第09800464200 號函、98
      年4 月27日高市府經二公字第09800511380 號函及有限公
      司變更登記表影本各1 紙在卷可稽〔臺灣高雄地方法院檢
      察署98年度偵字第13479 號卷（下稱偵卷）第71頁、第97
      頁至第99頁〕，亦為被告乙○○所不爭。高雄市政府警察
      局行政科專勤組員警於98年4 月28日下午10時45分，在真
      愛會館執行臨檢，現場除該店之負責人即被告乙○○外，
      被告甲○○係位在該公司櫃檯內，另A108號、A110號、A1
      11號、A105號包廂內，則分別查獲服務生褚孟真、張涵潔
      、王慧婷、蕭珮菱、男客丙○○、榮騰憲、鍾炤和、吳旻
      晉等人，並扣得真愛會館營利事業負責人、名稱變更登記
      申請函、平面配置圖、乙○○履歷表、美容師服務評鑑表
      、報價單、三竹資訊「資料庫行銷簡訊Data Mining SMS
      」訂購單、美容師守則、現場人員作業流程、美容師規章
      、價目表（上載相關之英文、日文發音）等，且現場包廂
      房門均裝設拉鎖，包廂亦均有警示燈及浴室設備等情，有
      高雄市政府警察局行政科專勤組搜索、扣押筆錄、扣押物
      品目錄表共4 份、上開現場人員之調查筆錄、資料及現場
      照片共計25張附卷可佐（偵卷第5 頁至第99頁）。此部分
      之事實，自堪認定。
（二）證人即男客丙○○於警詢中證稱：伊於98年4 月28日下午
      9 時50分左右進入真愛會館，該店之1 名男子就帶伊至A1
      08號包廂，進入包廂後就先去洗澡，洗完澡出來小姐就在
      包廂內，伊著1 條內褲趴在按摩椅上，小姐就用手技幫伊
      按摩背部、四肢，按摩一下後就叫伊翻過身，在伊翻過正
      面時，小姐就自動把全身衣物脫光，接著繼續按摩胸部，
      按摩過後小姐拿出保險套幫伊在生殖器上套上，開始幫伊
      手淫，手淫過程中伊有用手撫摸小姐身體，直到伊射精，
      射精完後小姐就把保險套拿去，伊就自己去洗澡，洗完出
      來穿衣服時，包廂內忽然亮起燈，接著警察就進來了，幫
      伊服務的小姐就是褚孟真，費用是1,400 元，但當天錢還
      沒付等情明確（偵卷第9 頁至第11頁）。核其於偵訊及本
      院審理時證述之情節相符（偵卷第111 頁、第112 頁，本
      院卷第36頁、第37頁）。證人丙○○尚證稱因伊有朋友收
      到簡訊，說有優待比較便宜等語（本院卷第37頁背面），
      此與會館內所查扣之「三竹資訊『資料庫行銷簡訊Data M
      ining SMS 』訂購單」，由該會館委由該資訊公司於98年
      3 月16日發訊予會員之簡訊內容：「< 東東會館，開春酬
      賓> 感受最靚辣的刺激，全新美眉數10名為你服務。即日
      起憑此簡訊3 月底前消費可抵200 元。預約專線：00 -0
      000000」（偵卷第80頁）等情互為吻合。因證人丙○○僅
      為至該會館消費之民眾，與會館之負責人並無任何夙怨嫌
      隙，衡情自無甘冒偽證之法律責任，多次捏造令己難堪之
      不實證述，是其上開證述應非虛妄而堪以採信。至證人即
      美容師褚孟真於警詢及偵訊時固否認幫丙○○做半套之服
      務，惟其所陳稱會館之收費標準為2 小時1,600 元，此與
      其他同為該會館之美容師蕭珮菱、張涵潔及王慧婷於警詢
      時所供述1 小時1,600 元之價格迥然不同（偵卷第16頁、
      第22頁、第25頁），且其供稱伊於98年4 月6 日至會館上
      班，伊是向被告乙○○應徵云云（偵卷第8 頁），然被告
      乙○○係於98年4 月27日始變更為該會館之代表人，且被
      告乙○○於本院審理時亦陳稱於98年4 月20幾日才開始在
      會館工作等語甚明（本院卷第43頁），因證人褚孟真上開
      之證述，顯與上開會館之美容師及被告乙○○所述有別，
      其真實性已誠有疑。況半套性交易乃非法行為，且為警方
      查緝對象，身為會館所僱用之人員並為男客提供服務，為
      迴護會館負責人及己身之利害關係之衡量，自難期以能據
      實陳述。是褚孟真此部分之陳述，要難憑取。從而，證人
      丙○○確有於上開時、地，與褚孟真為半套性交易之事實
      ，即堪以認定。
（三）證人丙○○於警詢復證稱：A108號包廂可以上鎖，小姐為
      伊服務時有上鎖，有裝設警示燈，當時與小姐在包廂內，
      當伊快穿好衣服時，包廂內忽然亮起燈來，接著警方就進
      來了等語明確（偵卷第11頁）。而會館包廂內有臨檢開關
      ，且裝設臨檢燈，包廂門除喇叭鎖，另裝有拉鎖可上鎖，
      並有浴室沖澡設施之事實，有現場照片7 張附卷供參（偵
      卷第32頁、第33頁），足徵與上開證人丙○○所證述之內
      容相符。又現場臨檢查扣之美容師規章，其中第5 點、第
      6 點分別規定：「作業流程大約10分鐘，背部頸部按摩（
      做輕功一下必須不能停下，50分流程直到完畢共澡，幫客
      人穿衣鞋梳理頭髮送客號碼）」、「如mc來時請於上班時
      間插牌時，告知櫃檯」，另價目表上亦明確記載：「1/2<
      半套>=half sex 50 分=f ifty minute一千六百元=one
      thousand six hundred‥」等字樣（偵卷第76頁）。故綜
      合觀察會館之陳設、裝備及相關之規章內容可知，倘該會
      館僅提供頸部以上之單純按摩，實無須每間包廂皆規劃浴
      室，更無須裝設警示燈示警，並於美容師於包廂內幫男客
      服務時加以上鎖，美容師規章甚且敘及「完畢共澡」、「
      mc來告知櫃檯」、「半套」等完全與單純按摩毫無相干之
      用語，反足印證與一般性交易之色情業者提供包廂、媒介
      性交易、猥褻之情況不謀而合。再者，證人丙○○於本院
      審理時尚證述：伊進去真愛會館時，有1 個男的問伊要怎
      樣的小姐，伊記得好像跟他講要皮膚比較白的小姐等語（
      本院卷第36頁背面），且於警察現場執行臨檢時，每1 間
      包廂均為1 名美容師與1 名男客在內，而查扣的「現場人
      員作業流程」第7 點復載有：「包廂待客，燈不要太亮」
      之規定（偵卷第83頁），此情均與單純按摩服務之業者，
      無須提供小姐供挑選，且避免女按摩師與消費者於包廂內
      發生糾紛，多以拉門設計或未上鎖、開燈之方式，加以防
      犯之情形亦大相逕庭。且衡諸常情，倘褚孟真係為增加個
      人收入，而違背公司規定私下與男客進行性交易之服務，
      理應向男客告知需另行計價並提高收費，且為避免他人或
      公司老闆察知，導致遭開除之風險，應會在包廂內即向男
      客收取費用，並扣除其額外為性交易服務之費用後，始將
      店內規定之基本消費繳回櫃臺，惟依證人丙○○於偵訊時
      所證稱，伊至真愛會館消費時，接待伊的人沒有介紹服務
      方式和收費，但伊知道費用是1,400 等語（偵卷第111 頁
      ），且證人褚孟真亦於偵訊時證述伊沒有把客人消費的部
      分抽成，客人消費完，要把錢交給老闆等情（偵卷第112
      頁），足證證人丙○○與褚孟真於員警執行臨檢前，於A1
      08號包廂內有半套之性交易，乃包含在1,400 元之金額內
      ，且為該會館之常態性消費至為明確。故被告乙○○倘無
      容留所僱用之美容師在包廂房間內與男客從事半套之性交
      易，並從中抽取部分金額方式以營利，而僅係經營單純之
      按摩，實無須為上開之裝設與規定，亦無庸在警察臨檢時
      突然開啟臨檢燈示警，是被告乙○○辯稱真愛會館僅從事
      頸部以上美容服務，不知道店內有裝設臨檢燈及包廂內有
      加裝一道門栓，更不知有美容師守則及價目表、KY等物，
      店內完全沒有在做半套或全套的性交易云云，洵屬卸責之
      詞，核無可採。
（四）又證人即執行臨檢之員警林志丞到庭具結證稱：臨檢時被
      告甲○○1 人站在櫃檯內，櫃檯的桌上有臨檢燈之開關，
      只有被告甲○○可以碰觸到櫃檯區內之臨檢燈開關等語綦
      詳（本院卷第39頁及其背面），被告甲○○於偵訊時亦供
      稱臨檢時伊在櫃檯旁邊，且把包包放在櫃檯下面等情無訛
      （偵卷第89頁）。因一般營業場所，櫃檯應為收納金錢或
      存放公司相關資料之處所，除非負責會計或公司重要之相
      關人員，為避免金錢遭竊取或資料遺失，理應限制非相關
      人等進入櫃檯處。且依該會館之平面圖（偵卷第75頁）所
      示，其櫃檯係設置於會館入口處之右側，櫃檯前方即入口
      處之左側，則擺放1 組沙發，櫃檯的後方即為小姐的休息
      室，故被告甲○○至該會館如僅為找其朋友，或向被告乙○○拉保險，按理應坐於大廳之沙發或進入小姐休息室等
      候、洽談，然於臨檢時卻站立於櫃檯內，更將隨身之包包
      放置於櫃檯下方，顯與常情相悖。再者，被告所使用之行
      動電話門號0000000000號，於98年4 月14日起至同年月28
      日止，依其通聯記錄所顯示之基地臺位置（偵卷第133 頁
      至第147 頁），被告甲○○於靠近真愛會館五福三路之通
      話，不僅高達43通，且時間亦多為晚上及凌晨時分，其中
      甚有17通為凌晨1 時至5 時許之通話。縱認被告案發時係
      租屋於高雄市苓雅區102 號4 樓乙節為真，惟該處之通話
      基地臺位置，依被告甲○○所使用行動電話遠傳電信股份
      有限公司提供之基地臺通訊範圍位置圖所示（本院審訴卷
      第32頁至第37頁），應為高雄市苓雅區○○○路、海邊路
      及青年二路所設置之基地臺，尚不及於五福三路，被告甲○○於偵訊時亦供稱並沒有朋友住在真愛會館附近或住在
      五福三路等語（偵卷第155 頁），顯見被告甲○○於上開
      時間有密集性地出入五福三路真愛會館附近（或真愛會館
      內）之事實無疑。且依該通聯紀錄顯示，案發當晚被告甲○○16時47分37秒許起即陸續在五福三路真愛會館附近（
      或真愛會館內）有通話之情形，益徵被告所稱案發時係單
      純至會館找朋友之情形，應與實情不符。揆之上開各情以
      觀，因警察執行臨檢時，該會館之臨檢燈即時亮起，而被
      告甲○○當時係位在櫃檯內，且櫃檯桌上之臨檢燈開關依
      裝設之位置，僅有被告甲○○能觸碰的到，況依通聯紀錄
      所示，被告甲○○有經常出入之會館之相當可能性，非其
      所述僅於案發時單純至會館找朋友或向被告乙○○拉保險
      ，應為真愛會館之員工，且於警察臨檢時，即時按下臨檢
      燈按鈕示警之事實，應堪予認定。是被告甲○○上開所辯
      ，均屬飾詞諉責，無足採信。至員工資料，僅是公司為員
      工投保及聯繫之用，並非以員工資料之有無做為是否為公
      司員工之判準，是扣案之資料雖無被告甲○○之個人資料
      ，尚不足為被告甲○○有利之認定，附此敘明。
（五）綜上所述，本件事證已臻明確，被告乙○○、甲○○上開
      犯行，均堪認定，應予依法論科。
三、按以自己犯罪之意思而參與犯罪構成要件行為之實施者，均
    為共同正犯；又共同正犯間，非僅就其自己實施之行為負其
    責任，並在犯意聯絡之範圍內，對於他共同正犯所實施之行
    為，亦應共同負責。是本件被告乙○○為真愛會館之負責人
    ，係抽取性交易代價以營利，而被告甲○○與綽號「阿義」
    之成年男子均為被告乙○○僱用之員工，其中被告甲○○於
    櫃檯內負責把風，且於警察執行臨檢時開啟臨檢燈示警，另
    綽號「阿義」之成年男子，則媒介成年女子與男客為猥褻之
    行為，均以自己參與犯罪之意思，意圖營利而容留、媒介成
    年女子與他人為猥褻之犯行，依上所述，被告乙○○與甲○○，有犯意聯絡及行為分擔，應為共同正犯無訛。
四、核被告乙○○、甲○○所為，均係犯刑法第231 條第1 項前
    段之圖利容留、媒介猥褻罪，其媒介之低度行為應為容留之
    高度行為所吸收，僅論以圖利容留猥褻罪。又其2 人與姓名
    年籍不詳綽號「阿義」之成年男子就上開犯行，有犯意聯絡
    及行為分擔，應論以共同正犯。爰審酌被告2 人為圖私利，
    容留店內服務小姐與男客為半套性交易之猥褻行為，並從中
    抽取代價營利，破壞社會善良風氣，法紀觀念淺薄，且犯後
    否認犯行，顯無悔意，並衡以被告乙○○為真愛會館之負責
    人，另被告甲○○為該會館之員工，參與情節輕重所有不同
    ，暨審酌被告乙○○教育程度為專科肄業，被告甲○○為大
    學肄業及其犯罪之動機、目的、手段及公訴人分別求處被告
    乙○○有期徒刑6 月、被告甲○○有期徒刑8 月應屬過重等
    一切情狀，分別量處如主文所示之刑，並均諭知以1,000 元
    折算1 日之易科罰金折算標準，以資儆懲。另證人丙○○於
    本院審理時證述真愛會館消費方式為50分鐘1,400 元，此與
    現場男客榮騰憲、鍾炤和於警詢時陳稱該會館收費標準為「
    1 節50分鐘1,400 元」、「50分算1 節」等情相符（本院卷
    第36頁背面，偵卷第19頁、第27頁背面），亦與扣案之價目
    表上記載50分鐘1,60 0元及該會館委由三竹資訊公司以簡訊
    通知會員稱：憑簡訊消費可抵200 元之情形互核一致（即1,
    600 元-200元=1,400元，偵卷第76頁、第80頁），是該會館
    之收費標準應為50分鐘、1,400 元之事實，堪予認定，應於
    起訴事實補充之，附此敘明。另扣案之KY（即潤滑液）1 罐
    ，係於真愛會館內所扣得，應為供犯罪所用或犯罪預備之物
    ，惟被告乙○○、甲○○均未供承為其所有（偵卷第6 頁、
    本院卷第51頁背面），爰不予宣告沒收。又扣案之美容師服
    務評鑑表、報價單、三竹資訊「資料庫行銷簡訊Data Minin
    g SMS 」訂購單、美容師守則、現場人員作業流程、美容師
    規章、價目表各1 張等，僅為該會館內部資料及向其他公司
    訂購之存根，並非紀錄本件查獲褚孟真與丙○○從事半套性
    交易之情形，尚無證據證明為本件犯罪或供犯罪預備之物，
    亦無證據證明與本案直接相關，爰不予以宣告沒收。至真愛
    會館營利事業負責人、名稱變更登記申請函等，係高雄市政
    府依法所核發，另平面配置圖、乙○○履歷表等，僅為該建
    物之內部陳設之圖示及被告乙○○所填寫之個人資料，非供
    本案犯罪所用或預備之用，爰不另宣告沒收。餘扣案之MOTO
    ROLA廠牌行動電話（機身序號000000000000000 號）及NOKI
    A 廠牌行動電話（含SIM 卡，門號0000000000號）各1 支，
    亦無積極證據足資證明係供本案犯罪或預備供犯罪之用，亦
    不另宣告沒收之。
據上論斷，應依刑事訴訟法第299 條第1 項前段，刑法第28條、
第231 條第1 項前段、第41條第1 項前，刑法施行法第1 條之1 
，判決如主文。
本案經檢察官黃子宜到庭執行職務。
中    華    民    國    99    年    7     月    6     日
                  刑事第十二庭  審判長法  官  黃建榮
                                      法  官  楊珮瑛
                                      法  官  林勳煜
以上正本係照原本作成。
如不服本判決應於收受判決後10日內向本院提出上訴書狀，並應
敘述具體理由。其未敘述上訴理由者，應於上訴期間屆滿後20日
內向本院補提理由書（均須按他造當事人之人數附繕本）「切勿
逕送上級法院」。
中    華    民    國    99    年    7     月    6     日
                                      書記官  莊正彬

司法院資訊處製作；財團法人民間司法改革基金會備份。
